【裁判字號】    99,交抗,484
【裁判日期】    991011
【裁判案由】    過失致死
【裁判全文】
臺灣高等法院高雄分院刑事裁定         99年度交抗字第484號
    抗  告  人
    即  被  告  甲○○
上列抗告人因過失致死案件，不服臺灣屏東地方法院中華民國99
年9 月8 日裁定（99年度交訴字第14號），提起抗告，本院裁定
如下：
    主  文
抗告駁回。
    理  由
一、本件抗告意旨略以：抗告人即被告甲○○已和聲請人陳姿安
    於台灣屏東地方法院民事庭完成和解，有調解筆錄1 份在卷
    可查，為請提起抗告，請求庭上明察云云。
二、原裁定意旨略以：(一)按上訴書狀應敘述具體理由；上訴書狀
    未敘述上訴理由者，應於上訴期間屆滿後20日內補提理由書
    於原審法院，逾期未補提者，原審法院應定期間先命補正。
    又原審法院認為上訴不合法律上之程式或法律上不應准許或
    其上訴權已經喪失者，應以裁定駁回之。但其不合法律上之
    程式可補正者，應定期間先命補正，刑事訴訟法第361 條第
    2 項、第3 項、第362 條亦分別定有明文。(二)經查：上訴人
    因過失致死案件，經裁定改依簡式審判程序審理，該判決業
    於民國99年6 月21日送達上訴人，上訴人則於99年6 月30日
    具狀提起上訴，本院乃於同年8 月4 日裁定命其於5 日內提
    出上訴理由狀，該裁定業於同年8 月11日送達被告，惟上訴
    人遲至同年8 月20日均未提出（加計在途期間4 日），此有
    送達回證及本院函文附卷可稽，依據前揭規定，上訴人逾期
    未補正上訴理由狀，其上訴即屬違背法律上之程式，應予駁
    回等語。
三、經查：
  (一)被告甲○○因車禍過失致死案件，經臺灣屏東地方法院依簡
    式審判程序審理，於99年6 月9 日判處有期徒刑1 年，該判
    決業於99年6 月21日送達被告，被告則於99年6 月30日具狀
    提起上訴，該院乃於同年8 月4 日裁定命其於5 日內提出上
    訴理由狀，該裁定業於同年8 月11日送達被告，惟被告於同
    年8 月20日前均未提出（加計在途期間4 日），此有送達回
    證及原審法院函文附卷可稽，而遲至99年8 月31日始補提上
    訴理由狀，有該補提上訴理由狀1 份在原審卷第63頁可憑，
    依據前揭規定，被告已逾規定期限始補正上訴理由狀，其上
    訴即屬違背法律上之程式，應予駁回。
  (二)被告雖提出其於99年9 月3 日與告訴人陳姿安在臺灣屏東地
    方法院成立調解之調解筆錄1 份在卷可考，但原審裁定係以
    被告逾期未補正上訴理由而駁回其上訴，於法並無違誤。是
    被告抗告意旨，以其已與告訴人調解成立為由，主張原審判
    處有期徒刑1 年顯然過重，指摘原裁定駁回其上訴不當，並
    無理由，應予駁回。
四、據上論結，應依刑事訴訟法第412 條，裁定如主文。
中    華    民    國    99    年    10    月    11    日
                  刑事第二庭    審判長法  官  林正雄
                                      法  官  邱明弘
                                      法  官  黃壽燕
以上正本證明與原本無異。
不得再抗告。
中    華    民    國    99    年    10    月    11    日
                                      書記官  戴志穎

司法院資訊處製作；財團法人民間司法改革基金會備份。
